臺灣高等法院刑事判決
110年度上訴字第1086號
上  訴  人  
即  被  告  吳盛寅



選任辯護人  蔡伊雅律師                      
上列上訴人即被告因違反毒品危害防制條例案件，不服臺灣新竹
地方法院109年度訴字第710號，中華民國110年1月14日第一審判
決（起訴案號：臺灣新竹地方檢察署109年度偵字第4327號、第6
347號、第6348號），提起上訴，本院判決如下：
    主  文
上訴駁回。
    事  實
一、吳盛寅（綽號「○○」）前於民國108年間因持有毒品案件經
    原審法院判處有期徒刑3月確定，於108年11月11日易科罰金
    執行完畢，詎仍不知悔改，明知含有3,4-亞甲基雙氧苯基乙
    基胺丁酮（Eutylone）及硝西泮（Nitrazepam）、氯二甲基
    卡西酮(Chlorodimethylcathinone、CDMC)之毒品咖啡包（
    下稱毒品咖啡包），分別係毒品危害防制條例所規範之第三
    級、第四級毒品，不得販賣、持有，竟與羅緯（經原審法院
    判決確定）共同基於販賣第三級、第四級毒品以營利之犯意
    聯絡，而為下列行為：
　㈠109年2月22日晚間，吳盛寅、羅緯先後以通訊軟體FACETIME
    與吳昱槿聯繫後，以每包新臺幣（下同）210元之價格，販
    賣毒品咖啡包50包予吳昱槿，由羅緯在新竹市○○寺前，交付
    毒品咖啡包50包予吳昱槿，並收取2,900元交回吳盛寅，嗣
    吳昱槿於同年4月間某日，將餘款7,600元交予羅緯，羅緯扣
    除3,000元報酬後，再轉交吳盛寅之友人即綽號「駱駝」之
    成年男子。
　㈡109年2月下旬某日，吳盛寅、羅緯先後以通訊軟體FACETIME
    與官文瑟聯繫後，以每包200元之價格，販賣毒品咖啡包100
    包予官文瑟，並由羅緯在新竹市○○路○○○○KTV地下室停車場
    ，交付毒品咖啡包100包予官文瑟，嗣官文瑟於同年3月16日
    ，在新竹市○○路國泰世華銀行附近，將價金2萬元交予羅緯
    ，羅緯再轉交「駱駝」。
　　嗣羅緯於109年4月12日晚間6時許，為警持原審法院核發之
    另案搜索票至其住處執行搜索，當場查扣毒品咖啡包504包
    （驗前總毛重1630.11公克，驗餘總淨重1114.88公克）及羅
    緯所有供聯繫販賣毒品所用之行動電話1支（含0000000000
    號門號SIM卡1張），始查悉上情。
二、案經新竹市警察局第二分局報請臺灣新竹地方檢察署檢察官
    偵查起訴。
    理  由
壹、程序部分
一、審理範圍：
    本案檢察官、同案被告羅緯均未提起上訴；上訴人即被告吳
    盛寅（下稱被告）就其有罪部分提起上訴，是本院審理範圍
    僅限於被告有罪部分。
二、證據能力：
　㈠按被告以外之人於審判外之陳述，雖不符刑事訴訟法第159條
    之1至第159條之4之規定，而經當事人於審判程序同意作為
    證據，法院審酌該言詞陳述或書面陳述作成時之情況，認為
    適當者，亦得為證據；當事人、代理人或辯護人於法院調查
    證據時，知有同法第159條第1項不得為證據之情形，而未於
    言詞辯論終結前聲明異議者，視為有前項之同意，刑事訴訟
    法第159條之5亦有明文。立法意旨在於傳聞證據未經當事人
    之反對詰問予以核實，原則上先予排除；惟若當事人已放棄
    反對詰問權，於審判程序中表明同意該等傳聞證據可作為證
    據；或於言詞辯論終結前未聲明異議，基於尊重當事人對傳
    聞證據之處分權，及證據資料愈豐富，愈有助於真實發見之
    理念，且強化言詞辯論主義，使訴訟程序得以順暢進行，上
    開傳聞證據亦均具有證據能力。查本判決下列所引各項供述
    證據，檢察官、被告及其辯護人於本院準備程序中均稱：同
    意有證據能力等語（見本院卷第148至150頁），本院審酌各
    該證據作成時之情況，並無違法不當或證明力明顯過低之瑕
    疵，認以之作為證據應屬適當，依刑事訴訟法第159條之5規
    定，俱有證據能力。
  ㈡至其餘憑以認定被告犯罪之下列所引各項非供述證據，查無
    違反法定程序取得之情，依刑事訴訟法第158條之4規定之反
    面解釋，均有證據能力。　　
貳、實體部分
一、訊據被告固坦承曾交付羅緯7、800包之毒品咖啡包，也曾因
    吳昱槿、官文瑟詢問伊毒品咖啡包，而提供羅緯之通訊軟體
    FACETIME聯繫資訊予吳昱槿、官文瑟，讓渠等交易毒品咖啡
    包等情不諱，然矢口否認有何共同販賣第三、四級毒品犯行
    ，辯稱：伊交予羅緯之該批毒品咖啡包是別人交給伊的，伊
    並不知道裡面有何毒品成分；吳昱槿、官文瑟自行與羅緯談
    妥購買毒品咖啡包之交易細節，伊均不知情，羅緯事後亦未
    將吳昱槿、官文瑟購買毒品咖啡包之款項交給伊；扣案之毒
    品咖啡包不是伊交給羅緯之該批咖啡包，伊也不認識「駱駝
    」云云。經查：
　㈠被告於警詢、偵查及原審準備程序時均供承：羅緯是伊租車
    公司的員工，要跟伊借錢，因為伊沒錢，就問羅緯要不要將
    伊朋友放在伊這邊抵押之毒品咖啡包拿去變現，並跟羅緯說
    ，如果有朋友需要毒品咖啡包，伊會將伊朋友的聯絡資訊給
    羅緯，讓他們去聯繫交易，羅緯說好，並拿走7、8百包毒品
    咖啡包；109年2月間，吳昱槿、官文瑟都問伊要毒品咖啡包
    ，伊就將羅緯之通訊軟體FACETIME聯繫資訊給他們，介紹羅
    緯給他們認識，之後就由吳昱槿、官文瑟自行與羅緯見面交
    易等語明確（見偵字第4327號卷第53至55頁、第60至61頁、
    原審卷第84頁），是被告確有交付毒品咖啡包予羅緯，並因
    吳昱槿、官文瑟欲購買毒品咖啡包，即提供羅緯之聯繫資料
    予吳昱槿、官文瑟，由渠等碰面交易毒品咖啡包之事實。
　㈡證人供述：
　⒈證人即同案被告羅緯於警詢、偵查及原審準備程序時均供稱
    ：被告於109年1月間某日，將一批毒品咖啡包交予伊，說如
    果他有朋友要買毒品，會打電話給伊，因為被告怕被警察抓
    到、有風險，就叫伊幫他送毒品咖啡包並幫他收錢；嗣後被
    告就叫伊與吳昱槿、官文瑟交易，以通訊軟體FACETIME與吳
    昱槿、官文瑟聯繫交易毒品咖啡包事宜，伊於109年2月中，
    在新竹市○○寺附近，以每包210元之價格，販賣毒品咖啡包5
    0包予吳昱槿，當場收取2,900元有交給吳盛寅，吳昱槿於同
    年4月間交付餘款7,600元後，也是被告朋友「駱駝」來跟伊
    拿；又於109年2月底，在新竹市○○路○○○○KTV地下室停車場
    ，以每包200元之價格，販賣毒品咖啡包100包予官文瑟，官
    文瑟在同年3月16日，拿2萬元給伊，是因為被告的朋友一個
    綽號「駱駝」的男子打電話給伊，說被告在關，要伊去幫被
    告收之前賣毒品咖啡包還沒收回來的錢，伊就跟官文瑟催收
    款項；被警察查扣的毒品咖啡包就是被告放在伊這裡叫伊幫
    他賣的毒品咖啡包，伊在109年2月中賣給吳昱槿50包後，因
    為吳昱槿一直欠錢，被告要伊跟吳昱槿催錢，卷附伊與吳昱
    槿之臉書對話內容就是被告要伊跟吳昱槿催毒品咖啡包錢，
    伊與吳昱槿之間的對話；之後被告有給伊3,000元報酬等語
    （見偵字第4327號卷第5至6頁、第51頁、偵字第6347號卷第
    6至7頁、第8至9頁、第10頁、第26頁、第76頁、聲羈卷第15
    至20頁、原審卷第83頁）。
　⒉證人即購毒者吳昱槿於警詢、偵查、原審均證稱：因為伊詢
    問誰有毒品咖啡包可以賣，被告就跟伊聯繫，並給伊羅緯的
    FACETIME，叫伊跟羅緯聯繫，羅緯就會送毒品咖啡包給伊；
    伊於109年2月22日晚上打FACETIME給羅緯，並約在○○寺前見
    面交易毒品咖啡包50包，每包210元，共10,500元，當時伊
    只有2,900元，所以先給羅緯2,900元，還欠7,600元羅緯一
    直跟伊催討，伊後來有把7,600元給羅緯；伊與被告於109年
    2月24日臉書對話內容，就是在講109年2月22日購買毒品咖
    啡包積欠的錢等語（見偵字第6347號卷第13至14頁、偵字第
    4327號第45至46頁、原審卷第236至245頁）。
　⒊證人即購毒者官文瑟於警詢、偵查及原審審理時證稱：109年
    2月間某日晚間，伊聯繫被告說要購買毒品咖啡包，被告說
    他會交代他的年輕人即羅緯用FACETIME跟伊聯繫，伊就與羅
    緯相約在新竹市○○路○○○○KTV地下室停車場見面交易，伊向
    羅緯購買毒品咖啡包100包，金額每包200元，共2萬元，但
    當天伊沒有帶錢，同年3月16日才在新竹市○○路國泰世華銀
    行附近將2萬元交給羅緯，請他轉交被告等語（見偵字第634
    7號卷第11至12頁、偵字第4327號卷47至48頁、原審卷第178
    至186頁）。
　㈢再佐以被告與證人吳昱槿於109年2月24日臉書對話內容：「
    （被告）你那邊好了嗎？（吳昱槿）哥好了啊，錢回來就給
    你（被告）嗯。我的錢嗎？（吳昱槿）哥，剛好不是你的哈
    哈哈（被告）哈哈哈」（見原審卷第115頁）、同案被告羅
    緯與證人吳昱槿之臉書對話內容截圖（羅緯頻向吳昱槿催討
    毒品價金，並稱「上面的人」、「駱駝」一直在催錢，他很
    難做事）及羅緯與證人官文瑟之臉書對話紀錄截圖（官文瑟
    問羅緯有無別款毒品？羅緯稱是「○」的，要等錢都拿回來
    再說之後的事，嗣相約交付毒品價金）所示（見偵字第6348
    號卷第36至38頁、第39至50頁），益徵證人官文瑟、吳昱槿
    購買之毒品咖啡包確為被告交付羅緯販賣，被告曾向證人吳
    昱槿催討毒品價金，且羅緯須將販賣毒品咖啡包所得價金繳
    回「上面的人」即綽號「○○」之被告無訛。被告辯稱僅將羅
    緯之聯繫資料交予吳昱槿、官文瑟，渠等購買毒品之數量、
    金額等細節伊均不知情云云，顯屬事後矯飾之詞，洵非可採
    。
　㈣此外，扣案之毒品咖啡包504包經送內政部警政署刑事警察局
    鑑定，鑑定出含微量第三級毒品3,4-亞甲基雙氧苯基乙基胺
    丁酮（Eutylone）及第四級毒品硝西泮（Nitrazepam）、氯
    二甲基卡西酮(Chlorodimethylcathinone、CDMC)成分（驗
    前總毛重共1630.11公克，驗餘總淨重共1114.88公克，純度
    未達1％），亦有內政部警政署刑事警察局109年5月19日刑鑑
    字第0000000000號鑑定書在卷可憑（見偵字第4327號卷第67
    頁）。
　㈤另被告否認知悉交予羅緯之咖啡包有毒品成分，復以：伊交
    付給羅緯的該批咖啡包不是扣案的毒品咖啡包，扣案的毒品
    咖啡包外觀是彩虹小馬，伊交予羅緯的是帶有螢光蘋果圖案
    的咖啡包云云為辯，惟扣案之毒品咖啡包504包，係被告先
    前交付之該批毒品咖啡包羅緯賣出後之剩餘數量一節，業據
    被告羅緯供承在卷（見偵字第4327卷第5至6頁、偵字第6347
    號卷第6至7頁），而扣案毒品咖啡包504包經送內政部警政
    署刑事警察局鑑定結果確實含有第三級毒品及第四級毒品成
    分，亦如前述；參以扣案之毒品咖啡包外觀繪有彩色「獨角
    獸」圖案，而證人官文瑟於原審審理時證稱：羅緯賣給伊的
    毒品咖啡包外觀是黑色、有彩虹小馬，就是卷內照片所示之
    扣案毒品咖啡包等語（見原審卷第181至182頁），被告前揭
    所辯，即無足採。
　㈥再查，同案被告羅緯於另案違反槍砲彈藥刀械管制條例案件
    （原審法院109年度訴字第709號）坦承持有槍彈犯行，經審
    判長詢問槍枝來源，供稱：係朋友被告寄放，因之前被告找
    過伊，伊不敢講等語，有原審法院109年度訴字第709號109
    年11月11日審判筆錄在卷可證（見原審卷第197至207頁），
    而被告於109年3月3日羈押於看守所，於同年4月15日即釋放
    出所，此有被告本院被告前案紀錄表入出監資料在卷可證（
    見原審卷第286頁），是羅緯於另案供出槍枝來源為被告時
    ，被告已從看守所釋放在外，此與羅緯在原審審理時改稱：
    伊賣給吳昱槿、官文瑟的毒品咖啡包不是被告給伊的該批毒
    品咖啡包，圖案不一樣，賣給吳昱槿、官文瑟的毒品咖啡包
    都是「駱駝」的，伊不知道「駱駝」之年籍資料，就算在警
    詢中說毒品咖啡包是「駱駝」的，他也找不到伊；之前被告
    給伊的毒品咖啡包伊已經拿去群組賣掉了，在警詢、偵查時
    因被告被收押不會出來找伊麻煩，所以就把這件事推給被告
    ，如果被告出來後伊才說東西是被告的，被告就可能找伊麻
    煩云云，顯係自相矛盾，足認同案被告羅緯於原審審理時翻
    異前供，乃飾詞迴護被告，亦無可採。
  ㈦末按，販賣第三級毒品3,4-亞甲基雙氧苯基乙基胺丁酮（Eut
    ylone）及第四級毒品硝西泮（Nitrazepam）、氯二甲基卡
    西酮(Chlorodimethylcathinone、CDMC)係嚴重違法行為，
    非可公然為之，且有其獨特之販售通路及管道，本無一定之
    公定價格，並可任意分裝或增減其份量，而每次買賣之價量
    ，可能隨時依雙方關係之深淺、資力、需求程度及對行情之
    認知、貨源是否充裕、查緝是否嚴密、購買者被查獲時供述
    毒品來源之可能性，進而為各種不同之風險評估，機動調整
    而異其標準，非可一概而論，而買受毒品之人通常亦難以探
    知販毒者所賺取利潤幾何，是販賣第三級毒品3,4-亞甲基雙
    氧苯基乙基胺丁酮（Eutylone）及第四級毒品硝西泮（Nitr
    azepam）、氯二甲基卡西酮(Chlorodimethylcathinone 、C
    DMC)之利得，除販毒者就每次販入或賣出之毒品價格、數量
    及純度等項，俱臻詳記載成本利得並明確供述外，委難察得
    實情。然因第三級毒品3,4-亞甲基雙氧苯基乙基胺丁酮（Eu
    tylone）及第四級毒品硝西泮（Nitrazepam）、氯二甲基卡
    西酮(Chlorodimethylcathinone、CDMC)非但對個人身心戕
    害甚鉅，對社會秩序亦潛藏有高度危險，治安機關對此販賣
    毒品之犯罪行為，莫不嚴加查緝，各傳播媒體對於政府大力
    掃毒之決心與行動亦再三報導，苟無利可圖，自無甘冒刑事
    訴追、處罰之風險而無端供應他人之理；復徵諸同案被告羅
    緯於警詢、偵查、原審準備程序供稱：被告將毒品咖啡包交
    予伊去販賣，伊將販毒予吳昱槿、官文瑟之款項交回給被告
    後，被告總共給伊3,000元報酬等語（見偵字第4327號卷第5
    至6頁、第26頁、第51頁、偵字第6347號卷第6至7頁、第8至
    9頁、第10頁、聲羈卷第15至20頁、原審卷第83頁、第256頁
    、第263頁），被告亦供稱：伊將一批毒品咖啡包交給羅緯
    拿去變現等語（見偵字第4327號卷第53至55頁、第60至61頁
    、原審卷第84頁），足證被告販賣毒品咖啡包予證人吳昱槿
    、官文瑟確實有營利之意圖並從中獲利，至為灼然。
　㈧綜上，被告與羅緯共同販賣第三、四級毒品以營利之犯意聯
    絡及行為分擔，事證明確，被告犯行洵堪認定，應依法論科
    。
二、論罪科刑部分：
  ㈠按行為後法律有變更者，適用行為時之法律。但行為後之法
    律有利於行為人者，適用最有利於行為人之法律，刑法第2
    條第1項定有明文。被告行為後，毒品危害防制條例第4條之
    規定已於109年1月15日同時修正公布，並於同年7月15日施
    行。修正後毒品危害防制條例第4條第3項、第4項販賣第三
    級、第四級毒品罪之法定刑得併科罰金部分，從修正前之「
    得併科新臺幣七百萬元以下罰金」、「得併科新臺幣三百萬
    元以下罰金」，分別提高為「得併科新臺幣一千萬元以下罰
    金」、「得併科新臺幣五百萬元以下罰金」；且毒品危害防
    制條例修正後，增訂第9條第3項「犯前五條之罪而混合二種
    以上之毒品者，適用其中最高級別毒品之法定刑，並加重其
    刑至二分之一」之規定，本件被告所販賣之毒品咖啡包係混
    合多種第三級、第四級，依修正後規定，係犯毒品危害防制
    條例第9條第3項、第4條第3項之販賣混合第三級毒品罪，其
    法定刑應按販賣第三級毒品罪之法定刑，再加重其刑至二分
    之一，顯然重於修正前所應適用之罪刑，足見修正後規定對
    被告並無較為有利，自以修正前毒品危害防制條例第4條第3
    項、第4項之規定較有利於被告。
　㈡核被告2次販賣第三、四級毒品所為，均係犯109年7月15日修
    正前之毒品危害防制條例第4條第3項販賣第三級毒品罪及同
    條例第4條第4項販賣第四級毒品罪。被告販賣前意圖販賣而
    持有第三、四級毒品之低度行為，均為販賣第三、四級毒品
    之高度行為所吸收，均不另論罪。至被告販賣第三、四級毒
    品前之持有第三、四級毒品之行為，因無證據顯示販賣之第
    三、四級毒品純質淨重之數量已達20公克，即無處罰之規定
    ，自不生販賣第三、四級毒品之高度行為吸收持有第三、四
    級毒品之低度行為之問題。被告係以一販賣行為同時觸犯前
    揭二罪名，均屬想像競合，均應分別從一重論處修正前毒品
    危害防制條例第4條第3項之販賣第三級毒品罪。被告與同案
    被告羅緯就上開2次販賣第三級毒品的犯行具有犯意聯絡及
    行為分擔，為共同正犯。被告所犯上開2罪，犯意各別，時
    間及地點有異，應予分論併罰。
　㈢被告有如事實欄所載前案，經判處罪刑確定並執行完畢，有
    本院被告前案紀錄表在卷可佐，其受有期徒刑執行完畢後，
    5年以內故意再犯本案有期徒刑以上之上開2罪，均為累犯，
    依司法院釋字第775號解釋所闡釋之意旨，本院審酌被告所
    犯前案俱與毒品犯罪有關，則被告再次違犯本件毒品犯罪，
    且其前案執行完畢之日，距本案被查獲之時，相隔僅3月餘
    ，顯見被告未能謹慎守法，對刑罰反應力薄弱，其故意再犯
    本案，顯見其行為惡性，參酌司法院釋字第775號解釋意旨
    ，認依累犯規定予以加重其刑，並無導致刑罰過苛或罪刑不
    相當之虞，爰就被告所犯2罪均加重其刑。
  ㈣至公訴意旨認：被告於109年2月底某日，將羅緯之聯繫資料
    告知官文瑟後，在新竹市○○路○○○○KTV地下室，由羅緯以每
    包200元之價格（起訴書誤載210元）販賣上開毒品咖啡包50
    包予官文瑟等語。惟證人官文瑟於警詢、偵查及原審審理時
    均一致證稱：伊係於2月農曆過年後某日與羅緯相約在新竹
    市○○路○○○○KTV地下室停車場見面交易，向羅緯購買毒品咖
    啡包100包，金額每包200元，所以共2萬元等語明確（見偵
    字第6347號卷第11至12頁、偵字第4327號卷第47至48頁、原
    審卷第178至186頁），同案被告羅緯亦供承：被告叫伊賣毒
    品咖啡包100包給官文瑟，伊就與官文瑟在新竹市○○路○○○○K
    TV地下室停車場碰面交易等語（見偵字第6347號卷第9頁、
    原審卷第83頁），堪認同案被告羅緯確係於109年2月底某日
    販賣上開毒品咖啡包100包予證人官文瑟明確，亦經認定如
    前，惟因此與原起訴之販賣毒品咖啡包「50包」有事實上同
    一關係，自應為起訴效力所及，本院自得將此部分審理範圍
    擴張審理。
三、原審本於同上見解，認被告罪證明確，適用修正前毒品危害
    防制條例第4條第3項、第4項、毒品危害防制條例第19條第1
    項，刑法第11條、第28條、第55條、第38條第1項、第38條
    之1第1項、第3項、第51條第5款等規定，並審酌被告明知含
    第三級毒品3,4-亞甲基雙氧苯基乙基胺丁酮（Eutylone）及
    第四級毒品硝西泮（Nitrazepam）、氯二甲基卡西酮(Chlor
    odimethylcathinone、CDMC)成分之毒品咖啡包戕害人體身
    心健康甚鉅，竟與羅緯共同販賣第三、四級毒品以牟利，無
    視法令禁制，助長毒品氾濫並增加施用毒品人口，戕害吸毒
    者之身心健康，亦可能滋生其他社會犯罪問題，自應受有相
    當程度之刑事非難；兼衡被告於本案居於主導支配之地位，
    可責非難程度較高，其販賣毒品之次數、數量、獲利，及其
    否認犯行，飾詞狡卸，態度非佳，及自陳高中肄業之智識程
    度、前從事粗工、租賃公司負責人之經濟狀況（見原審卷第
    260頁）等一切情狀，分別量處有期徒刑7年6月，並定其應
    執行刑有期徒刑8年，並說明販賣毒品咖啡包50包予證人吳
    昱槿以外之100包部分不另為無罪之諭知，及扣案之毒品咖
    啡包504包，經送內政部警政署刑事警察局鑑定，鑑定出微
    量含第三級毒品3,4-亞甲基雙氧苯基乙基胺丁酮（Eutylone
    ）及第四級毒品硝西泮（Nitrazepam）、氯二甲基卡西酮(C
    hlorodimethylcathinone、CDMC)成分（驗前總毛重共1630.
    11公克，驗餘總淨重共1114.88公克，純度未達1％），屬違
    禁物，應依刑法第38條第1項之規定宣告沒收。至包裝上開
    毒品之外包裝袋，因均與其上所殘留之毒品難以析離，且無
    析離之實益與必要，應視同違禁物，一併沒收之，至送驗耗
    損部分之毒品因已滅失，即不另宣告沒收；扣案同案被告羅
    緯之iPhone廠牌行動電話1支（內含門號0000000000號SIM卡
    1張），係羅緯所有供聯繫販賣毒品所用，業據同案被告羅
    緯於原審訊問時坦承在卷（見聲羈卷第17頁、原審卷第87頁
    ），應依毒品危害防制條例第19條第1項之規定宣告沒收，
    未扣案被告之犯罪所得即如事實欄一㈠所示證人吳昱槿之購
    毒款項2900元，為被告販賣毒品之犯罪所得，應依刑法第38
    條之1第1項、第3項規定宣告沒收，於全部或一部不能沒收
    或不宜執行沒收時，追徵其價額；至同案被告羅緯轉交「駱
    駝」之款項7,600元、2萬元部分，則無證據證明「駱駝」確
    已如數交予被告，爰不另宣告沒收等情，其認事用法尚無不
    合，量刑亦屬妥適。被告上訴意旨略以：同案被告羅緯所販
    售及扣案之毒品咖啡包，並非伊所交付，除羅緯之供述外，
    並無其他積極證據足以證明被告確有公訴意旨所販賣三級毒
    品之犯行，又證人官文瑟、吳昱槿之證言，尚非全無瑕疵，
    自難遽採為不利被告之依據；伊所犯前案，與本案侵害之法
    益迥異，其規範目的與犯罪類型均有懸殊差異，本案如以累
    犯加重，不符罪刑相當原則云云，惟查：被告共同販賣第三
    、四級毒品之犯行，及被告所辯不足採信之理由，均詳述如
    前，被告上訴意旨要係就原審依職權為證據取捨及心證形成
    之事項，反覆爭執，或純粹其個人主觀上對法院量刑之期盼
    ，均無可採，其此部分上訴為無理由，應予駁回。
四、不另為無罪諭知部分： 
　㈠公訴意旨另認：被告於109年2月中，將羅緯之聯繫資料告知
    吳昱槿後，由羅緯與吳昱槿在新竹市○○寺附近，以每包210
    元之價格販賣上開毒品咖啡包150包（經本院認定應係販賣
    毒品咖啡包50包，詳如上述）予吳昱槿等語。
　㈡惟查，證人吳昱槿於警詢、偵查及原審審理時證稱：伊透過
    吳盛寅認識羅緯，吳盛寅給伊羅緯的FACETIME，叫伊跟羅緯
    聯繫，羅緯就會送毒品咖啡包給伊；伊就於109年2月22日晚
    上打FACETIME給羅緯，約在○○寺前見面交易毒品咖啡包50包
    ，金額每包210元，共10,500元，當時伊只有2,900元，所以
    只給羅緯2,900元，積欠7,600元羅緯一直催討，後來伊有把
    7,600元給羅緯等語（見偵字第6347號卷第13至14頁、第45
    至46頁、原審卷第236至245頁），與同案被告羅緯供承：被
    告叫伊與吳昱槿交易毒品咖啡包，伊在109年2月中旬某日晚
    間23時許在○○寺前賣給吳昱槿50包毒品咖啡包，吳昱槿當天
    只先給2,900元，後來伊一直催討，吳昱槿才還7,600元等語
    相符（見偵字第6347號卷第8頁、原審卷第83頁），原公訴
    意旨認被告與羅緯共同販賣150包毒品咖啡包予吳昱槿，逾
    前開認定之毒品咖啡包50包以外之100包部分，並無積極證
    據可佐，然此部分與前開經認定有罪之部分屬同一事實，爰
    不另為無罪之諭知。
據上論斷，應依刑事訴訟法第368條，判決如主文。
本案經檢察官許大偉偵查起訴，檢察官壽勤偉到庭執行公訴。
中　　華　　民　　國　　110 　年　　9 　　月　　28　　日
                  刑事第九庭    審判長法　官  潘翠雪
                                      法　官  俞秀美
                                      法　官  陳俞婷
以上正本證明與原本無異。
如不服本判決，應於收受送達後20日內向本院提出上訴書狀，其
未敘述上訴之理由者並得於提起上訴後20日內向本院補提理由書
（均須按他造當事人之人數附繕本）「切勿逕送上級法院」。
                                      書記官  李政庭
中　　華　　民　　國　　110 　年　　9 　　月　　28　　日

附錄本判決論罪之法條：
109年7月15日修正施行前之毒品危害防制條例第4條：
製造、運輸、販賣第一級毒品者，處死刑或無期徒刑；處無期徒
刑者，得併科新臺幣2 千萬元以下罰金。
製造、運輸、販賣第二級毒品者，處無期徒刑或7 年以上有期徒
刑，得併科新臺幣1 千萬元以下罰金。
製造、運輸、販賣第三級毒品者，處7 年以上有期徒刑，得併科
新臺幣7 百萬元以下罰金。
製造、運輸、販賣第四級毒品者，處5 年以上12年以下有期徒刑
，得併科新臺幣3 百萬元以下罰金。
製造、運輸、販賣專供製造或施用毒品之器具者，處1 年以上7
年以下有期徒刑，得併科新臺幣1 百萬元以下罰金。
前五項之未遂犯罰之。